

# HERNANDEZ MONICA BACK-END DEVELOPER

# ACERCA DE MI

Soy una persona proactiva, entusiasta, dinamica, manejo situaciones bajo presion, inteligente, innovadora y buen trabajo en equipo. Me gusta trabajar el desarrollo back-end y base de datos. Me gustaria especializarme en robotica e inteligencia artificial.

#### CONTACTO



+58 (414) 2664904

+58 (212) 4624447



monicadategeek@gmail.com



MonkeyDMoni.github.io



Caracas, Venezuela

#### EXPERIENCIA LABORAL

DATE GEEK GROUP PROJECT MANAGER

Diciembre 2016 - Abril 2018

GLOBAL TECH NETWORK
DESARROLLADOR BACK-END

Enero 2018 - Mayo 2018

VALDUSOFT
DESARROLLADOR BACK-END

Julio 2018 - Actualidad

## EDUCACIÓN

2003 - 2009 U.E.N Republica del Ecuador Estudios Basicos

2009 - 2013 U.E.N Liceo Venezuela Bachiller

2013 - 2016 Intituto Universitario de Tecnologia del Oeste "Mariscal Sucre"

Tecnico Superior Universitario en Informatica

### HABILIDADES

HTML5

JAVASCRIPT

000000

MYSQL

000000

**PYTHON** 

000000

LARAVEL

CSS3

000000

PHP

000000

**POSTGRES** 

000000

SYMFONY



